臺灣高等法院刑事判決　　　　　　　 100年度上易字第2684號
上　訴　人
即　被　告　林冠廷
上列上訴人即被告因恐嚇取財案件，不服臺灣士林地方法院100
年度審易字第1739號，中華民國100年9月30日第一審判決（起訴
案號：臺灣士林地方法院檢察署100年度偵字第5695號），提起
上訴，本院判決如下：
    主  文
上訴駁回。
    理  由
一、依刑事訴訟法第350條、第361條、第362條、第367條規定，
    不服地方法院之第一審判決而上訴者，須提出上訴書狀，並
    應敘述具體理由，為上訴必備之程式；其所提出之上訴書狀
    並未敘述上訴理由，或僅曾以言詞陳述上訴理由者，均應於
    上訴期間屆滿後20日內補提理由書於第一審法院。第一審法
    院經形式審查，認逾期未補提上訴理由者，應定期間先命補
    正；逾期未補正者，為上訴不合法律上之程式，應以裁定駁
    回。倘已提出上訴理由，但所提非屬具體理由者，則由第二
    審法院以上訴不合法律上之程式，判決駁回。而所謂具體理
    由，必係依據卷內既有訴訟資料或提出新事證，指摘或表明
    第一審判決有何採證認事、用法或量刑等足以影響判決本旨
    之不當或違法，而構成應予撤銷之具體事由，始克當之（例
    如：依憑證據法則具體指出所採證據何以不具證據能力，或
    依憑卷證資料，明確指出所為證據證明力之判斷如何違背經
    驗、論理法則）；倘僅泛言原判決認定事實錯誤、違背法令
    、量刑失之過重或輕縱，而未依上揭意旨指出具體事由，或
    形式上雖已指出具體事由，然該事由縱使屬實，亦不足以認
    為原判決有何不當或違法者（例如：對不具有調查必要性之
    證據，法院未依聲請調查亦未說明理由，或援用證據不當，
    但除去該證據仍應為同一事實之認定），皆難謂係具體理由
    ，俾與第二審上訴制度在請求第二審法院撤銷、變更第一審
    不當或違法之判決，以實現個案救濟之立法目的相契合，並
    節制濫行上訴（最高法院著有97年度台上字第892號判決可
    參）。
二、本件原審判決於民國100年10月11日送達上訴人即被告林冠
    廷（下稱上訴人），上訴人不服原審判決，於100年10月14
    日合法提起上訴，其上訴狀未敘述上訴理由，乃經本院於
    100年11月28日準備程序中，請上訴人陳述上訴理由，據其
    陳述之上訴理由係謂：因原審判刑過重，請求再從輕量刑云
    云。
三、經查：
(一)本件原判決認上訴人有意圖為自己不法之所有，於100年4月
    19日11時20分許，在新北市○○區○○路與民族6街口，向
    少年周００（真實姓名詳卷）恫稱：「如果不把手機交出來
    ，就動手打你」等語，致少年周００心生畏懼，因而交付行
    動電話1支（廠牌：LG、序號：000000000000000號）等犯罪
    事實，係依憑上訴人於警偵訊及原審審理中之自白、被害少
    年周００於警偵訊之指訴、監視錄影帶翻拍照片、取贓照片
    、扣押物品目錄表及贓物認領保管單等證據資料，依諸證據
    法則本於自由心證詳予斟酌，從形式上觀察，原判決所為判
    斷並無違背經驗法則及論理法則，或有任何違背法令或不當
    之處。又原判決就上訴人前開犯罪事實，認係犯刑法第346
    條第1項之恐嚇取財罪，且認被害人周００為12歲以上未滿
    18歲之少年，故上訴人係成年人故意對少年犯罪，併依兒童
    及少年福利法第70條第1項規定加重其刑，因而判處上訴人
    有期徒刑10月，經核其量刑亦無違法或不當，均合先敘明。
(二)上訴人前揭上訴意旨僅泛稱原判決量刑過重，請求再從輕量
    刑云云，並未依據卷內既有訴訟資料或提出新事證，指摘或
    表明原審判決之採證有何足以影響判決本旨之不當或違法之
    情事，揆諸前開最高法院判決意旨，自非屬得上訴第二審之
    具體理由。
四、綜上，本件上訴不合法律上之程式，且無從命補正，依諸前
    開規定，應予駁回，並不經言詞辯論為之。
五、依刑事訴訟法第367條前段、第372條，判決如主文。
中    華    民    國   100    年    11    月    29    日
            刑事第九庭    審判長法  官  許仕楓
                                法  官  劉興浪
                                法  官  許必奇
以上正本證明與原本無異。
不得上訴。
                                書記官  廖麗蓮
中    華    民    國   100    年    11    月    29    日
附錄論罪法條
刑法第346條
（恐嚇取財得利罪）
意圖為自己或第三人不法之所有，以恐嚇使人將本人或第三人之
物交付者，處 6 月以上 5 年以下有期徒刑，得併科 1 千元以
下罰金。
以前項方法得財產上不法之利益，或使第三人得之者，亦同。
前二項之未遂犯罰之。